【裁判字號】    96,交易,594
【裁判日期】    970716
【裁判案由】    公共危險等
【裁判全文】
臺灣板橋地方法院刑事判決             96年度交易字第594號
公  訴  人  臺灣板橋地方法院檢察署檢察官
被      告  甲○○
上列被告因公共危險等案件，經檢察官提起公訴（九十六年度調
偵字第六二八號），本院判決如下：
    主    文
甲○○服用酒類，不能安全駕駛動力交通工具而駕駛，處罰金新
臺幣陸萬元，如易服勞役，以新臺幣壹仟元折算壹日。又因過失
傷害人，處拘役伍拾伍日，如易科罰金，以新臺幣貳仟元折算壹
日。
    犯罪事實
一、甲○○於民國九十六年五月十六日十二時至十四時三十分許
    ，在桃園縣龜山鄉某處與友人飲酒後，已達不能安全駕駛動
    力交通工具之程度，竟駕駛車牌號碼為８Ｅ—０９３９號自
    用小客車，欲往臺北縣五股鄉某處。嗣於同日二十二時十五
    分許，行經國道一號汐五高架橋二十七點八公里往北方向（
    屬臺北縣三重市路段），而當時天氣晴，且為乾燥、無缺陷
    又無障礙物之柏油路面，並無不能注意之情形，甲○○竟因
    不勝酒力，未保持安全距離而自後撞上由丙○○所駕駛車牌
    號碼為０８６５—ＥＪ號之自用小客車，丙○○所駕駛之前
    開車輛並因而往前推撞由乙○○所駕駛車號６３１８—ＤＲ
    號自用小客車，致乙○○所駕駛車號６３１８—ＤＲ號自用
    小客車翻覆，丙○○因而受有頸椎挫傷及疑似頸椎脫位之傷
    勢（此部分業據丙○○撤回告訴，不另為不受理之諭知，詳
    如後述），乙○○受有身體多處擦挫傷等傷勢，經警現場處
    理，並測得甲○○呼氣酒精濃度值為零點五二mg/l，始行查
    獲。
二、案經丙○○、乙○○訴由內政部警政署國道公路警察局第一
    警察隊報告臺灣板橋地方法院檢察署檢察官偵查起訴。
    理    由
一、本件被告甲○○經本院合法傳喚無正當理由並未到庭，惟其
    就檢察官起訴之犯罪事實，前於本院準備程序中已經坦承不
    諱（見本院九十七年一月二日準備程序筆錄第二頁），復經
    證人即告訴人丙○○、乙○○於偵查中證述明確，且有酒精
    濃度測試單、刑法第一百八十五條之三案件測試觀察紀錄表
    、汽車駕駛人酒後生理協調平衡檢測紀錄表、內政部警政署
    國道公路警察局舉發違反道路交通管理通知單、內政部警政
    署國道公路警察局車禍處理現場圖、照片等及診斷證明書在
    卷可資佐證，是本件事證已臻明確，被告犯行已堪認定。
二、新舊法比較：本案被告行為後，刑法第一百八十五條之三之
    規定業於九十七年一月二日修正公布，並自同月四日起生效
    施行，修正前該條規定之法定刑係一年以下有期徒刑、拘役
    或三萬元以下罰金，修正後提高為一年以下有期徒刑、拘役
    或科或併科十五萬元以下罰金，比較修正前後之規定，以修
    正前刑法第一百八十五條之三之規定有利於被告，依刑法第
    二條第一項前段之規定，應適用修正前刑法第一百八十五條
    之三規定。
三、核被告所為，係犯修正前刑法第一百八十五條之三，及刑法
    第二百八十四條第一項前段之過失傷害罪（就過失傷害告訴
    人乙○○之部分）。其所犯二罪間，犯意各別，行為互殊，
    應予分論併罰。被告就過失傷害告訴人乙○○部分，係駕駛
    汽車並酒醉駕車所致，是就過失傷害罪部分，應依道路交通
    管理處罰條例第八十六條加重其刑。爰審酌被告犯罪所生之
    損害程度及其他一切情狀，分別量處如主文所示之刑，並諭
    知易服勞役及易科罰金之折算標準，以示懲儆。
四、公訴意旨另以被告當時之過失行為，使告訴人丙○○因而受
    有頸椎挫傷及疑似頸椎脫位之傷勢，因認被告此部分亦涉及
    刑法第二百八十四條第一項前段之過失傷害罪等語。按告訴
    乃論之罪，告訴人於第一審辯論終結前得撤回其告訴，又告
    訴經撤回者，應諭知不受理之判決，刑事訴訟法二百三十八
    條第一項、第三百零三條第三款定有明文。本件告訴人丙○○告訴被告涉犯之過失傷害案件，起訴書認被告係觸犯刑法
    第二百八十四條第一項之過失傷害罪，依同法第二百八十七
    條前段之規定，須告訴乃論。茲據告訴人丙○○於本院辯論
    終結前撤回其告訴，有撤回告訴狀一紙在卷可稽，揆諸首開
    說明，此部分原應諭知不受理之判決，然因此部分與被告前
    開成立犯罪之過失傷害罪部分（即告訴人乙○○之部分），
    倘均成立犯罪，有想像競合犯之裁判上一罪關係（起訴書認
    為係數罪並不當），爰不另為不受理之諭知，附此敘明。
五、本件被告經合法傳喚無正當理由不到庭，而本院認係應科拘
    役及罰金之案件，爰依刑事訴訟法第三百零六條之規定，不
    待其陳述逕行判決。
據上論斷，應依刑事訴訟法第二百九十九條第一項、第三百零六
條，道路交通管理處罰條例第八十六條，刑法第二條第一項前段
、修正前刑法第一百八十五條之三，刑法第二百八十四條第一項
前段、第四十一條第一項、第四十二條第三項，刑法施行法第一
條之一，判決如主文。
本案經檢察官張誌洋到庭執行職務。
中    華    民    國    97    年    7     月    16    日
                  交通法庭法  官  吳冠霆
上列正本證明與原本無異。
如不服本判決，應於判決送達後十日內敘明上訴理由，向本院提
出上訴狀（應附繕本），上訴於臺灣高等法院。
                          書記官  黃炎煌
中    華    民    國    97    年    7     月    16    日
附錄法條：刑法第二百八十四條、修正前刑法第一百八十五條之
三
中華民國刑法第284條
（過失傷害罪）
因過失傷害人者，處 6 月以下有期徒刑、拘役或 5 百元以下罰
金，致重傷者，處1年以下有期徒刑、拘役或5百元以下罰金。
從事業務之人，因業務上之過失傷害人者，處 1 年以下有期徒刑
、拘役或1 千元以下罰金，致重傷者，處 3 年以下有期徒刑、
拘役或2千元以下罰金。
修正前中華民國刑法第185條之3
服用毒品、麻醉藥品、酒類或其他相類之物，不能安全駕駛動力
交通工具而駕駛者，處一年以下有期徒刑、拘役或三萬元以下罰
金。


司法院資訊處製作；財團法人民間司法改革基金會備份。
